【裁判字號】    98,訴,1330
【裁判日期】    980828
【裁判案由】    返還消費借貸款
【裁判全文】
臺灣板橋地方法院民事判決              98年度訴字第1330號
原      告  板信商業銀行股份有限公司
法定代理人  丁○○
訴訟代理人  丙○○
被      告  乙○○
            甲○○
上列當事人間請求返還消費借貸款事件，經本院於民國98年8 月
4 日言詞辯論終結，判決如下：
    主  文
被告應連帶給付原告新臺幣捌拾玖萬捌仟陸佰肆拾柒元及如附表
一所示之利息暨違約金。
訴訟費用由被告連帶負擔。
本判決第一項於原告以新臺幣拾萬元為被告供擔保後，得假執
行；但被告如以新臺幣捌拾玖萬捌仟陸佰肆拾柒元為原告預供擔
保，得免為假執行。
    事實及理由
壹、程序方面：
一、按當事人得以合意定第一審管轄法院，但以關於由一定法律
    關係而生之訴訟為限；前項合意，應以文書證之，民事訴訟
    法第24條定有明文。查兩造因本件消費借貸契約協議涉訟時
    ，合意以本院為第一審管轄法院，此有原告所提出之「個人
    不動產借款契約書」影本1 份（見本院卷第6 頁）在卷可稽
    ，是本院應有管轄權，先予敘明。
二、按訴狀送達後，原告不得將原訴變更或追加他訴，但擴張或
    基礎事實同一，或擴張、減縮應受判決事項之聲明者，不在
    此限，民事訴訟法第255 條第1 項第2 、3 款定有明文。查
    原告提起本件訴訟，原聲明請求：被告應連帶給付原告自民
    國97年8月7日起至清償日止按附表一所示之利率計算之利息
    及違約金，嗣於98年8月4日言詞辯論時當庭減縮聲明為：被
    告應連帶給付原告自97年8月8日起至清償日止按附表一所示
    之利率計算之利息及違約金，揆諸首揭規定，原告所為訴之
    減縮，於法並無不合，應予准許。
貳、實體方面
一、原告主張：被告乙○○偕同被告甲○○為連帶保證人，於96
    年9 月16日簽立個人不動產借款契約書，以坐落臺北縣新莊
    市○○段180 地號土地及其上同段第2373建號建物，向原告
    借款新臺幣（下同）315 萬元，約定之借款期間、利息及違
    約金如附表二所示。詎被告乙○○自94年12月16日起即未依
    約按月攤還本息，迭經催討，未獲清償，被告乙○○所提供
    之上開擔保物經原告向鈞院聲請強制執行，於95年10月18日
    拍定受償231 萬元（含執行費32,816），乃依前揭個人不動
    產借款契約書第11條約定抵充被告積欠之債務後，尚不足受
    償本金935,490 元，其後被告甲○○與原告於96年7 月間達
    成還款協議，並簽立清償協議書，約定清償本金935,490 元
    及自95年10月27日起至清償日止，按年利率2.98% 計算之利
    息及違約金，惟自97年9 月起被告即未依協議按月還款，依
    清償協議書第2 條約定被告等即喪失協議分期償還之期限利
    益，自應依原契約書約定償還條件連帶清償詳如附表一所示
    之本金、利息及違約金。爰依消費借貸及連帶保證之法律關
    係請求被告返還借款。並聲明如主文第一項所示，暨陳明願
    供擔保請准宣告假執行。
二、被告2 人均於言詞辯論期日到場，並就原告主張之訴訟標的
    為認諾。
三、得心證之理由：
    原告主張之前揭事實，業據其提出與所述相符之個人不動產
    借款契約書、本院95年度執字第14488 號拍賣抵押物強制執
    行事件強制執行金額計算書分配表、清償協議書及催收款呆
    帳備查表等影本各1 份為證（見本院卷第4 至14頁），且為
    被告所不爭執，自堪認原告之主張為真實。從而，原告主張
    依消費借貸及連帶保證之法律關係，訴請被告連帶清償如主
    文第一項所示之本金、利息及違約金，為有理由，併依民事
    訴訟法第384 條之規定，為被告敗訴之判決。
四、原告陳明願供擔保請准宣告假執行，經核於法尚無不合，爰
    酌定相當之擔保金額准許之；並依職權宣告被告得預供擔保
    免為假執行。
五、結論：本件原告之訴為有理由，依民事訴訟法第78條、第39
    0 條、第392 條第2 項，判決如主文
中    華    民    國    98    年    8     月    28    日
                  民事第二庭    法  官  張筱琪
以上正本係照原本作成
如對本判決上訴，須於判決送達後20日內向本院提出上訴狀
中    華    民    國    98    年    8     月    28    日
                                書記官  連思斐


司法院資訊處製作；財團法人民間司法改革基金會備份。
